臺灣高雄地方法院刑事判決　　　　　　　　　　　　九十三年度易字第一六四○號
　　聲　請　人　臺灣高雄地方法院檢察署檢察官
　　被　　　告　甲○○　男　二.
右列被告因違反毒品危害防制條例案件，經檢察官聲請簡易判決處刑（九十三年度毒
偵字第五一八九號），本院認不宜以簡易判決處刑，改依通常程序審理，被告於本院
準備程序進行中，就被訴事實為有罪之陳述，經本院告知簡式審判程序意旨，並聽取
公訴人及被告之意見後，本院合議庭裁定由受命法官獨任依簡式審判程序審理，判決
如左：
    主  文
甲○○連續施用第一級毒品，累犯，處有期徒刑拾月。
扣案之第一級毒品海洛因壹小包（淨重零點肆伍公克，空包裝重零點貳零公克）沒收
銷燬之。
    事實
一、甲○○前於民國九十年間，因著作權法案件，經法院判處有期徒刑二月確定，並
    於九十一年五月二十七日易科罰金執行完畢。又於九十一年間，因毒品危害防制
    條例案件，經法院裁定送觀察勒戒後，認無繼續施用之傾向，經臺灣高雄地方法
    院檢察署檢察官於九十一年十月十四日以九十一年毒偵字第四九五○號處分不起
    訴確定，並於九十一年十月十五日釋放。詎不知悔改，復基於施用第一級毒品之
    概括犯意，於上開觀察勒戒執行完畢釋放後五年內，即自九十三年四月間起至九
    十三年七月二十九日晚上十時十分許（即警局採尿時）回溯二十四小時內之某時
    止，連續在高雄市○○區○○路一巷十三弄七號住處，以將第一級毒品海洛因摻
    入香煙內點燃之方式，施用第一級毒品海洛因多次。嗣於九十三年七月二十九日
    中午十二時四十分許，在前開住處為警查獲，並扣得第一級毒品海洛因一小包（
    淨重○‧四五公克，空包裝重○‧二○公克）。
二、案經高雄縣政府警察局移送臺灣高雄地方法院檢察署檢察官偵查起訴。
    理  由
一、按除被告所犯為死刑、無期徒刑、最輕本刑為三年以上有期徒刑之罪或高等法院
    管轄第一審案件者外，於第一次審判期日前之準備程序進行中，被告先就被訴事
    實為有罪之陳述時，審判長得告知被告簡式審判程序之旨，並聽取當事人、代理
    人、辯護人及輔佐人之意見後，裁定進行簡式審判程序，刑事訴訟法第二百七十
    三條之一第一項定有明文。經核本件被告甲○○所犯係死刑、無期徒刑、最輕本
    刑為三年以上有期徒刑以外之罪，其於準備程序中就被訴事實為有罪之陳述，經
    法官告知簡式審判程序之旨，並聽取公訴人及被告之意見後，本院合議庭認宜進
    行簡式審判程序，爰依首揭規定合議裁定由受命法官獨任進行簡式審判程序，合
    先敘明。
二、右揭犯罪事實，迭據被告甲○○於警詢、偵查及本院審理中坦承不諱，且被告為
    警查獲時扣得之白粉一包，經送法務部調查局鑑定結果，認含有第一級毒品海洛
    因成分（淨重○‧四五公克，空包裝重○‧二○公克），有該局九十三年九月二
    十九日調科壹字第二二○○一八一九一號函一件在卷可按，又被告為警查獲後所
    採集之尿液，經送檢驗結果，嗎啡呈陽性反應，有高雄縣政府衛生局九十三年八
    月五日九三煙檢字第一六二三號煙毒尿液檢驗成績書、高雄醫學大學附設中和紀
    念醫院九十三年九月二十九日報告編號0000－000號濫用藥物尿液檢驗報
    告各一件附卷可稽，而海洛因施用入人體後水解還原成嗎啡，再循嗎啡之代謝方
    式排出體外，已據行政院衛生署藥物食品檢驗局（73）藥檢壹字第○三○二二一
    號函說明綦詳，另依醫學臨床實驗及根據英國藥學會出版Isolationand In
    dentifcatiov of Drugs一書第二九三頁載明，海洛因施用入人體後，在體內迅
    速水解成六-MonoacetyImorphine，再緩緩繼續水解成嗎啡，然後再循嗎啡之代
    謝方式排出，而同書第四三一－四三二頁並載有：嗎啡經注射入人體後，約百分
    之五十以上於八小時內自尿中排出；至二十四小時排出約百分之九十；但四十八
    小時仍微量可檢出等語。此外，按通常健康成人一次注射嗎啡十五公絲，而以現
    行採用蟻醛硫酸試液及鉬銨硫酸試液檢驗其尿液時：注射後八小時內所排尿液易
    於檢出；八小時至二十四小時，視其取尿時間及尿量多寡，可能檢出；至二十四
    小時以後所排之尿液，用上述方法已難檢出，亦有行政院衛生署藥物食品檢驗局
    七十三年十一月三十日（七十三）藥檢壹字第○三○二二一號函釋在案。足徵被
    告於九十三年七月二十九日晚上十時十分許回溯二十四小時內之某時，應有施用
    第一級毒品無訛，是被告所承最後一次施用第一級毒品海洛因之時間為九十三年
    七月二十六日晚上某時許，固無可採，惟此僅係最後一次施用期間之不符，被告
    就前開施用第一級毒品犯行之自白仍顯與事實相符。再被告曾於九十一年間，因
    毒品危害防制條例案件，經法院裁定送觀察勒戒後，認無繼續施用之傾向，經臺
    灣高雄地方法院檢察署檢察官於九十一年十月十四日以九十一年毒偵字第四九五
    ○號處分不起訴確定，並於九十一年十月十五日釋放，有臺灣高等法院被告全國
    前案紀錄表及臺灣高雄地方法院檢察署刑案資料查註紀錄表各一件附卷可稽，故
    被告係於觀察勒戒執行完畢釋放後五年內，有施用第一級毒品海洛因之行為甚明
    。是本件事證明確，被告犯行洵堪認定。
三、查海洛因係毒品危害防制條例第二條第二項所稱之第一級毒品，不得非法持有、
    施用，被告竟分別持之施用，核其所為，係犯毒品危害防制條例第十條第一項之
    施用第一級毒品罪。被告先後多次施用第一級毒品海洛因犯行，時間緊接、犯罪
    構成要件相同，顯係基於概括犯意而為之，應依連續犯之規定論以一罪，並依法
    加重其刑。又其先後多次持有海洛因，亦係基於概括之犯意，本亦應以連續持有
    論，惟其持有後，進而施用，是其多次持有海洛因行為應被其施用之行為所吸收
    ，不另論罪。被告前於九十年間，因著作權法案件，經法院判處有期徒刑二月確
　　定，並於九十一年五月二十七日易科罰金執行完畢，亦有前揭臺灣高等法院被告
  　全國前案紀錄表及臺灣高雄地方法院檢察署刑案資料查註紀錄表各一件在卷可查
    ，其受有期徒刑之執行完畢，五年以內再犯本件有期徒刑以上之罪，為累犯，應
    依刑法第四十七條規定加重其刑，並依法遞加之。爰審酌被告前因施用毒品案件
    ，經觀察、勒戒後，由檢察官為不起訴處分確定，仍未戒絕毒品，再犯本件施用
    毒品犯行，顯見其無悔改之意，意志不堅，有失政府制定毒品危害防制條例之立
    法美意，本不宜寬貸，惟念其施用毒品乃自戕一己之身體健康，尚未害及他人，
    犯後亦坦承犯行，態度良好等一切情狀，量處如主文所示之刑。扣案之白粉一小
    包係屬第一級毒品海洛因（淨重○‧四五公克，空包裝重○‧二○公克），已如
    前述，自屬違禁物無訛，依毒品危害防制條例第十八條第一項前段規定，應併予
    宣告沒收併銷燬之。而送鑑驗耗損之海洛因白粉既已滅失，自無庸再予宣告沒收
    。
四、公訴意旨雖未敘及被告於九十三年四月間起至九十三年五月間某日前施用第一級
    毒品海洛因之犯行，惟該部分與前開有罪部分，具有連續犯之裁判上一罪關係，
    自為起訴效力所及，本院得併予審究，附此敘明。
據上論結，應依刑事訴訟法第四百五十二條、第二百七十三條之一第一項、第二百八
十四條之一、第二百九十九條第一項前段，毒品危害防制條例第十條第一項、第十八
條第一項前段、第二十三條第二項，刑法第十一條前段、第五十六條、第四十七條，
判決如主文。
中      華      民      國    九十三    年      十二    月    二十九    日
                                    臺灣高雄地方法院刑事第十七庭
                                        法    官  李麗珠
右正本證明與原本無異。
如不服本判決，應於判決送達後十日內，向本院提出上訴狀。
                                        書 記 官  趙美玲
中      華      民      國    九十三    年      十二    月    二十九    日
附錄本判決論罪科刑之法條：
毒品危害防制條例第十條第一項：
施用第一級毒品者，處六月以上五年以下有期徒刑。
